# 新准则下合并报表的勾稽关系：与母公司

提问人：ggzz 时间：2010-12-20 20:45:34
新准则下合并报表的勾稽关系： 合并后报表的实收资本、盈余公积、资本公积及利润分配表项目与母公司的相关科目一定相等吗？

回答人：chenyiwei
资本公积和未分配利润很可能是不等的。资本公积的差异主要来源于子公司的其他综合收益、实体理论下母公司个别报表和合并报表的“视角差异”调整等方面。

提问人：airbit 时间：2011-11-04 17:07:34
陈版能否指导下：新准则下合并报表还存在哪些勾稽关系？应如何进行核对？
正在搞一个集团的合并，由于业务比较复杂，感觉在集团层面很难进行复核，无从下手。还请指导，谢谢！

回答人：chenyiwei
新准则下的母公司报表和合并报表，由于存在视角差异等原因，其勾稽关系与老准则下相比更少，很难有一般性的描述。不过对于多数结构较为简单，也没有发生过大规模重组的合并集团而言，原先的一些勾稽关系还可能适用。